Minutes et répertoires du notaire Maurice Marie Joseph HUSSENOT-DESENONGES, 22 octobre 1913 - 31 décembre 1938 (étude XXXVII)
Archives nationales (France)
- Minutes de Maurice Marie Joseph HUSSENOT-DESENONGES, 23 octobre 1913 - 31 décembre 1938; MC/ET/XXXVII/2623 - MC/ET/XXXVII/3751
  - Minutes. 1934, 21 novembre - 30 novembre, 21 novembre - 30 novembre 1934; MC/ET/XXXVII/3571; registre
  - Minutes. 1934, 1er décembre - 7 décembre, 1er décembre - 7 décembre 1934; MC/ET/XXXVII/3572; registre
  - Minutes. 1934, 8 décembre - 13 décembre, 8 décembre - 13 décembre 1934; MC/ET/XXXVII/3573; registre
  - Minutes. 1934, 14 décembre - 20 décembre, 14 décembre - 20 décembre 1934; MC/ET/XXXVII/3574; registre
  - Minutes. 1934, 21 décembre - 29 décembre, 21 décembre - 29 décembre 1934; MC/ET/XXXVII/3575; registre
  - Minutes. 1935, 2 janvier - 11 janvier, 2 janvier - 11 janvier 1935; MC/ET/XXXVII/3576; registre
  - Minutes. 1935, 12 janvier - 24 janvier, 12 janvier - 24 janvier 1935; MC/ET/XXXVII/3577; registre
  - Minutes. 1935, 25 janvier - 31 janvier, 25 janvier - 31 janvier 1935; MC/ET/XXXVII/3578; registre
  - Minutes. 1935, 1er février - 9 février, 1er février - 9 février 1935; MC/ET/XXXVII/3579; registre
  - Minutes. 1935, 9 février - 14 février, 9 février - 14 février 1935; MC/ET/XXXVII/3580; registre
  - Minutes. 1935, 13 février - 18 février, 13 février - 18 février 1935; MC/ET/XXXVII/3581; registre
  - Minutes. 1935, 19 février - 28 février, 19 février - 28 février 1935; MC/ET/XXXVII/3582; registre
  - Minutes. 1935, 1er mars - 8 mars, 1er mars - 8 mars 1935; MC/ET/XXXVII/3583; registre
  - Minutes. 1935, 9 mars - 18 mars, 9 mars - 18 mars 1935; MC/ET/XXXVII/3584; registre
  - Minutes. 1935, 19 mars - 23 mars, 19 mars - 23 mars 1935; MC/ET/XXXVII/3585; registre
  - Minutes. 1935, 25 mars - 30 mars, 25 mars - 30 mars 1935; MC/ET/XXXVII/3586; registre
  - Minutes. 1935, 1er avril - 5 avril, 1er avril - 5 avril 1935; MC/ET/XXXVII/3587; registre
  - Minutes. 1935, 6 avril - 12 avril, 6 avril - 12 avril 1935; MC/ET/XXXVII/3588; registre
  - Minutes. 1935, 13 avril - 18 avril, 13 avril - 18 avril 1935; MC/ET/XXXVII/3589; registre
  - Minutes. 1935, 18 avril - 30 avril, 18 avril - 30 avril 1935; MC/ET/XXXVII/3590; registre
  - Minutes. 1935, 1er mai - 6 mai, 1er mai - 6 mai 1935; MC/ET/XXXVII/3591; registre
  - Minutes. 1935, 7 mai - 13 mai, 7 mai - 13 mai 1935; MC/ET/XXXVII/3592; registre
  - Minutes. 1935, 14 mai - 16 mai, 14 mai - 16 mai 1935; MC/ET/XXXVII/3593; registre
  - Minutes. 1935, 17 mai - 23 mai, 17 mai - 23 mai 1935; MC/ET/XXXVII/3594; registre
  - Minutes. 1935, 24 mai - 31 mai, 24 mai - 31 mai 1935; MC/ET/XXXVII/3595; registre
  - Minutes. 1935, 1er juin - 8 juin, 1er juin - 8 juin 1935; MC/ET/XXXVII/3596; registre
  - Minutes. 1935, 11 juin - 14 juin, 11 juin - 14 juin 1935; MC/ET/XXXVII/3597; registre
  - Minutes. 1935, 15 juin - 20 juin, 15 juin - 20 juin 1935; MC/ET/XXXVII/3598; registre
  - Minutes. 1935, 21 juin - 29 juin, 21 juin - 29 juin 1935; MC/ET/XXXVII/3599; registre
  - Minutes. 1935, 1er juillet - 6 juillet, 1er juillet - 6 juillet 1935; MC/ET/XXXVII/3600; registre
  - Minutes. 1935, 8 juillet - 16 juillet, 8 juillet - 16 juillet 1935; MC/ET/XXXVII/3601; registre
  - Minutes. 1935, 16 juillet - 25 juillet, 16 juillet - 25 juillet 1935; MC/ET/XXXVII/3602; registre
  - Minutes. 1935, 26 juillet - 31 juillet, 26 juillet - 31 juillet 1935; MC/ET/XXXVII/3603; registre
  - Minutes. 1935, 1er août, 1er août 1935; MC/ET/XXXVII/3604; registre
  - Minutes. 1935, 2 août - 16 août, 2 août - 16 août 1935; MC/ET/XXXVII/3605; registre
  - Minutes. 1935, 19 août - 31 août, 19 août - 31 août 1935; MC/ET/XXXVII/3606; registre
  - Minutes. 1935, 2 septembre - 19 septembre, 2 septembre - 19 septembre 1935; MC/ET/XXXVII/3607; registre
  - Minutes. 1935, 20 septembre - 30 septembre, 20 septembre - 30 septembre 1935; MC/ET/XXXVII/3608; registre
  - Minutes. 1935, 1er octobre - 12 octobre, 1er octobre - 12 octobre 1935; MC/ET/XXXVII/3609; registre
  - Minutes. 1935, 12 octobre - 17 octobre, 12 octobre - 17 octobre 1935; MC/ET/XXXVII/3610; registre
  - Minutes. 1935, 18 octobre - 23 octobre, 18 octobre - 23 octobre 1935; MC/ET/XXXVII/3611; registre
  - Minutes. 1935, 24 octobre - 31 octobre, 24 octobre - 31 octobre 1935; MC/ET/XXXVII/3612; registre
  - Minutes. 1935, 4 novembre - 14 novembre, 4 novembre - 14 novembre 1935; MC/ET/XXXVII/3613; registre
  - Minutes. 1935, 15 novembre - 27 novembre, 15 novembre - 27 novembre 1935; MC/ET/XXXVII/3614; registre
  - Minutes. 1935, 27 novembre - 30 novembre, 27 novembre - 30 novembre 1935; MC/ET/XXXVII/3615; registre
  - Minutes. 1935, 2 décembre - 7 décembre, 2 décembre - 7 décembre 1935; MC/ET/XXXVII/3616; registre
  - Minutes. 1935, 9 décembre - 11 décembre, 9 décembre - 11 décembre 1935; MC/ET/XXXVII/3617; registre
  - Minutes. 1935, 12 décembre - 18 décembre, 12 décembre - 18 décembre 1935; MC/ET/XXXVII/3618; registre
  - Minutes. 1935, 19 décembre - 26 décembre, 19 décembre - 26 décembre 1935; MC/ET/XXXVII/3619; registre
    - Dépôt judiciaire des testaments et codicilles olographes de Paul Joseph Charles Bourget, homme de lettres, membre de l'Académie française, grand croix de la Légion d'honneur, veuf en premières noces non remarié de Julia ou Julie David, décédé en son domicile rue Barbet de Jouy le 25 décembre 1935., 26 décembre 1935; MC/ET/XXXVII/3619
      Testaments et codicilles rédigés entre le 31 janvier 1929 et le 14 août 1935.
      Actes signalés par le personnel du Minutier central des notaires de Paris.
      Date de création de la notice: 2019 (F. Chancerel)
      testament; dépôt de pièces; Barbet-de-Jouy (rue); écrivain; Bourget, Paul
  - Minutes. 1935, 27 décembre - 31 décembre, 27 décembre - 31 décembre 1935; MC/ET/XXXVII/3620; registre
  - Minutes. 1936, 2 janvier - 11 janvier, 2 janvier - 11 janvier 1936; MC/ET/XXXVII/3621; registre
  - Minutes. 1936, 13 janvier - 20 janvier, 13 janvier - 20 janvier 1936; MC/ET/XXXVII/3622; registre
  - Minutes. 1936, 21 janvier - 27 janvier, 21 janvier - 27 janvier 1936; MC/ET/XXXVII/3623; registre
  - Minutes. 1936, 28 janvier - 31 janvier, 28 janvier - 31 janvier 1936; MC/ET/XXXVII/3624; registre
  - Minutes. 1936, 1er février - 10 février, 1er février - 10 février 1936; MC/ET/XXXVII/3625; registre
  - Minutes. 1936, 11 février - 19 février, 11 février - 19 février 1936; MC/ET/XXXVII/3626; registre
  - Minutes. 1936, 19 février - 29 février, 19 février - 29 février 1936; MC/ET/XXXVII/3627; registre
  - Minutes. 1936, 2 mars - 12 mars, 2 mars - 12 mars 1936; MC/ET/XXXVII/3628; registre
  - Minutes. 1936, 13 mars - 14 mars, 13 mars - 14 mars 1936; MC/ET/XXXVII/3629; registre
  - Minutes. 1936, 16 mars - 19 mars, 16 mars - 19 mars 1936; MC/ET/XXXVII/3630; registre
  - Minutes. 1936, 20 mars - 31 mars, 20 mars - 31 mars 1936; MC/ET/XXXVII/3631; registre
  - Minutes. 1936, 1er avril - 6 avril, 1er avril - 6 avril 1936; MC/ET/XXXVII/3632; registre
  - Minutes. 1936, 7 avril - 18 avril, 7 avril - 18 avril 1936; MC/ET/XXXVII/3633; registre
  - Minutes. 1936, 20 avril - 30 avril, 20 avril - 30 avril 1936; MC/ET/XXXVII/3634; registre
  - Minutes. 1936, 1er mai - 9 mai, 1er mai - 9 mai 1936; MC/ET/XXXVII/3635; registre
  - Minutes. 1936, 10 mai - 15 mai, 10 mai - 15 mai 1936; MC/ET/XXXVII/3636; registre
  - Minutes. 1936, 16 mai - 21 mai, 16 mai - 21 mai 1936; MC/ET/XXXVII/3637; registre
  - Minutes. 1936, 22 mai - 30 mai, 22 mai - 30 mai 1936; MC/ET/XXXVII/3638; registre
  - Minutes. 1936, 2 juin - 6 juin, 2 juin - 6 juin 1936; MC/ET/XXXVII/3639; registre
  - Minutes. 1936, 8 juin - 11 juin, 8 juin - 11 juin 1936; MC/ET/XXXVII/3640; registre
  - Minutes. 1936, 12 juin - 17 juin, 12 juin - 17 juin 1936; MC/ET/XXXVII/3641; registre
  - Minutes. 1936, 18 juin - 30 juin, 18 juin - 30 juin 1936; MC/ET/XXXVII/3642; registre
  - Minutes. 1936, 1er juillet - 9 juillet, 1er juillet - 9 juillet 1936; MC/ET/XXXVII/3643; registre
  - Minutes. 1936, 10 juillet - 22 juillet, 10 juillet - 22 juillet 1936; MC/ET/XXXVII/3644; registre
  - Minutes. 1936, 23 juillet - 28 juillet, 23 juillet - 28 juillet 1936; MC/ET/XXXVII/3645; registre
  - Minutes. 1936, 29 juillet - 31 juillet, 29 juillet - 31 juillet 1936; MC/ET/XXXVII/3646; registre
  - Minutes. 1936, août, août 1936; MC/ET/XXXVII/3647; registre
  - Minutes. 1936, 1er septembre - 17 septembre, 1er septembre - 17 septembre 1936; MC/ET/XXXVII/3648; registre
  - Minutes. 1936, 18 septembre - 30 septembre, 18 septembre - 30 septembre 1936; MC/ET/XXXVII/3649; registre
  - Minutes. 1936, 1er octobre - 10 octobre, 1er octobre - 10 octobre 1936; MC/ET/XXXVII/3650; registre
  - Minutes. 1936, 12 octobre - 21 octobre, 12 octobre - 21 octobre 1936; MC/ET/XXXVII/3651; registre
  - Minutes. 1936, 21 octobre - 31 octobre, 21 octobre - 31 octobre 1936; MC/ET/XXXVII/3652; registre
  - Minutes. 1936, 3 novembre - 6 novembre, 3 novembre - 6 novembre 1936; MC/ET/XXXVII/3653; registre
  - Minutes. 1936, 7 novembre - 16 novembre, 7 novembre - 16 novembre 1936; MC/ET/XXXVII/3654; registre
  - Minutes. 1936, 16 novembre - 30 novembre, 16 novembre - 30 novembre 1936; MC/ET/XXXVII/3655; registre
  - Minutes. 1936, 1er décembre - 5 décembre, 1er décembre - 5 décembre 1936; MC/ET/XXXVII/3656; registre
  - Minutes. 1936, 7 décembre - 12 décembre, 7 décembre - 12 décembre 1936; MC/ET/XXXVII/3657; registre
  - Minutes. 1936, 14 décembre - 16 décembre, 14 décembre - 16 décembre 1936; MC/ET/XXXVII/3658; registre
  - Minutes. 1936, 17 décembre - 19 décembre, 17 décembre - 19 décembre 1936; MC/ET/XXXVII/3659; registre
  - Minutes. 1936, 21 décembre - 28 décembre, 21 décembre - 28 décembre 1936; MC/ET/XXXVII/3660; registre
  - Minutes. 1936, 29 décembre - 31 décembre, 29 décembre - 31 décembre 1936; MC/ET/XXXVII/3661; registre
  - Minutes. 1937, 4 janvier - 14 janvier, 4 janvier - 14 janvier 1937; MC/ET/XXXVII/3662; registre
  - Minutes. 1937, 15 janvier - 20 janvier, 15 janvier - 20 janvier 1937; MC/ET/XXXVII/3663; registre
  - Minutes. 1937, 20 janvier - 30 janvier, 20 janvier - 30 janvier 1937; MC/ET/XXXVII/3664; registre
  - Minutes. 1937, 1er février - 9 février, 1er février - 9 février 1937; MC/ET/XXXVII/3665; registre
  - Minutes. 1937, 10 février - 15 février, 10 février - 15 février 1937; MC/ET/XXXVII/3666; registre
  - Minutes. 1937, 16 février - 27 février, 16 février - 27 février 1937; MC/ET/XXXVII/3667; registre
  - Minutes. 1937, 1er mars - 5 mars, 1er mars - 5 mars 1937; MC/ET/XXXVII/3668; registre
  - Minutes. 1937, 6 mars - 16 mars, 6 mars - 16 mars 1937; MC/ET/XXXVII/3669; registre
  - Minutes. 1937, 17 mars - 31 mars, 17 mars - 31 mars 1937; MC/ET/XXXVII/3670; registre
  - Minutes. 1937, 1er avril - 10 avril, 1er avril - 10 avril 1937; MC/ET/XXXVII/3671; registre
  - Minutes. 1937, 12 avril - 21 avril, 12 avril - 21 avril 1937; MC/ET/XXXVII/3672; registre
  - Minutes. 1937, 22 avril - 23 avril, 22 avril - 23 avril 1937; MC/ET/XXXVII/3673; registre
  - Minutes. 1937, 24 avril - 30 avril, 24 avril - 30 avril 1937; MC/ET/XXXVII/3674; registre
  - Minutes. 1937, 1er mai - 14 mai, 1er mai - 14 mai 1937; MC/ET/XXXVII/3675; registre
  - Minutes. 1937, 15 mai - 21 mai, 15 mai - 21 mai 1937; MC/ET/XXXVII/3676; registre
  - Minutes. 1937, 22 mai - 31 mai, 22 mai - 31 mai 1937; MC/ET/XXXVII/3677; registre
  - Minutes. 1937, 1er juin - 8 juin, 1er juin - 8 juin 1937; MC/ET/XXXVII/3678; registre
  - Minutes. 1937, 9 juin - 16 juin, 9 juin - 16 juin 1937; MC/ET/XXXVII/3679; registre
  - Minutes. 1937, 17 juin - 25 juin, 17 juin - 25 juin 1937; MC/ET/XXXVII/3680; registre
  - Minutes. 1937, 26 juin - 30 juin, 26 juin - 30 juin 1937; MC/ET/XXXVII/3681; registre
  - Minutes. 1937, 1er juillet - 6 juillet, 1er juillet - 6 juillet 1937; MC/ET/XXXVII/3682; registre
  - Minutes. 1937, 7 juillet - 15 juillet, 7 juillet - 15 juillet 1937; MC/ET/XXXVII/3683; registre
  - Minutes. 1937, 16 juillet - 21 juillet, 16 juillet - 21 juillet 1937; MC/ET/XXXVII/3684; registre
  - Minutes. 1937, 21 juillet - 28 juillet, 21 juillet - 28 juillet 1937; MC/ET/XXXVII/3685; registre
  - Minutes. 1937, 29 juillet - 31 juillet, 29 juillet - 31 juillet 1937; MC/ET/XXXVII/3686; registre
  - Minutes. 1937, 2 août - 25 août, 2 août - 25 août 1937; MC/ET/XXXVII/3687; registre
  - Minutes. 1937, 26 août - 31 août, 26 août - 31 août 1937; MC/ET/XXXVII/3688; registre
  - Minutes. 1937, 1er septembre - 10 septembre, 1er septembre - 10 septembre 1937; MC/ET/XXXVII/3689; registre
  - Minutes. 1937, 13 septembre - 30 septembre, 13 septembre - 30 septembre 1937; MC/ET/XXXVII/3690; registre
  - Minutes. 1937, 1er octobre - 9 octobre, 1er octobre - 9 octobre 1937; MC/ET/XXXVII/3691; registre
  - Minutes. 1937, 11 octobre - 18 octobre, 11 octobre - 18 octobre 1937; MC/ET/XXXVII/3692; registre
  - Minutes. 1937, 19 octobre - 20 octobre, 19 octobre - 20 octobre 1937; MC/ET/XXXVII/3693; registre
  - Minutes. 1937, 21 octobre - 30 octobre, 21 octobre - 30 octobre 1937; MC/ET/XXXVII/3694; registre
  - Minutes. 1937, 2 novembre - 10 novembre, 2 novembre - 10 novembre 1937; MC/ET/XXXVII/3695; registre
  - Minutes. 1937, 12 novembre - 22 novembre, 12 novembre - 22 novembre 1937; MC/ET/XXXVII/3696; registre
  - Minutes. 1937, 22 novembre - 30 novembre, 22 novembre - 30 novembre 1937; MC/ET/XXXVII/3697; registre
  - Minutes. 1937, 1er décembre - 3 décembre, 1er décembre - 3 décembre 1937; MC/ET/XXXVII/3698; registre
  - Minutes. 1937, 4 décembre - 10 décembre, 4 décembre - 10 décembre 1937; MC/ET/XXXVII/3699; registre
  - Minutes. 1937, 11 décembre - 18 décembre, 11 décembre - 18 décembre 1937; MC/ET/XXXVII/3700; registre
  - Minutes. 1937, 20 décembre, 20 décembre 1937; MC/ET/XXXVII/3701; registre
  - Minutes. 1937, 21 décembre - 24 décembre, 21 décembre - 24 décembre 1937; MC/ET/XXXVII/3702; registre
  - Minutes. 1937, 27 décembre - 31 décembre, 27 décembre - 31 décembre 1937; MC/ET/XXXVII/3703; registre
  - Minutes. 1938, 4 janvier - 10 janvier, 4 janvier - 10 janvier 1938; MC/ET/XXXVII/3704; registre
  - Minutes. 1938, 11 janvier - 19 janvier, 11 janvier - 19 janvier 1938; MC/ET/XXXVII/3705; registre
  - Minutes. 1938, 19 janvier - 31 janvier, 19 janvier - 31 janvier 1938; MC/ET/XXXVII/3706; registre
  - Minutes. 1938, 1er février - 4 février, 1er février - 4 février 1938; MC/ET/XXXVII/3707; registre
  - Minutes. 1938, 4 février - 11 février, 4 février - 11 février 1938; MC/ET/XXXVII/3708; registre
  - Minutes. 1938, 14 février - 21 février, 14 février - 21 février 1938; MC/ET/XXXVII/3709; registre
  - Minutes. 1938, 22 février - 28 février, 22 février - 28 février 1938; MC/ET/XXXVII/3710; registre
  - Minutes. 1938, 1er mars - 7 mars, 1er mars - 7 mars 1938; MC/ET/XXXVII/3711; registre
  - Minutes. 1938, 8 mars - 14 mars, 8 mars - 14 mars 1938; MC/ET/XXXVII/3712; registre
  - Minutes. 1938, 15 mars - 16 mars, 15 mars - 16 mars 1938; MC/ET/XXXVII/3713; registre
  - Minutes. 1938, 17 mars - 24 mars, 17 mars - 24 mars 1938; MC/ET/XXXVII/3714; registre
  - Minutes. 1938, 25 mars - 31 mars, 25 mars - 31 mars 1938; MC/ET/XXXVII/3715; registre
  - Minutes. 1938, 1er avril - 8 avril, 1er avril - 8 avril 1938; MC/ET/XXXVII/3716; registre
  - Minutes. 1938, 11 avril - 14 avril, 11 avril - 14 avril 1938; MC/ET/XXXVII/3717; registre
  - Minutes. 1938, 19 avril - 26 avril, 19 avril - 26 avril 1938; MC/ET/XXXVII/3718; registre
  - Minutes. 1938, 27 avril - 29 avril, 27 avril - 29 avril 1938; MC/ET/XXXVII/3719; registre
  - Minutes. 1938, 2 mai - 6 mai, 2 mai - 6 mai 1938; MC/ET/XXXVII/3720; registre
  - Minutes. 1938, 9 mai - 16 mai, 9 mai - 16 mai 1938; MC/ET/XXXVII/3721; registre
  - Minutes. 1938, 17 mai - 24 mai, 17 mai - 24 mai 1938; MC/ET/XXXVII/3722; registre
  - Minutes. 1938, 25 mai - 31 mai, 25 mai - 31 mai 1938; MC/ET/XXXVII/3723; registre
  - Minutes. 1938, 1er juin - 9 juin, 1er juin - 9 juin 1938; MC/ET/XXXVII/3724; registre
  - Minutes. 1938, 10 juin - 20 juin, 10 juin - 20 juin 1938; MC/ET/XXXVII/3725; registre
  - Minutes. 1938, 21 juin - 27 juin, 21 juin - 27 juin 1938; MC/ET/XXXVII/3726; registre
  - Minutes. 1938, 28 juin - 30 juin, 28 juin - 30 juin 1938; MC/ET/XXXVII/3727; registre
  - Minutes. 1938, 1er juillet - 11 juillet, 1er juillet - 11 juillet 1938; MC/ET/XXXVII/3728; registre
  - Minutes. 1938, 13 juillet - 21 juillet, 13 juillet - 21 juillet 1938; MC/ET/XXXVII/3729; registre
  - Minutes. 1938, 22 juillet - 25 juillet, 22 juillet - 25 juillet 1938; MC/ET/XXXVII/3730; registre
  - Minutes. 1938, 26 juillet - 27 juillet, 26 juillet - 27 juillet 1938; MC/ET/XXXVII/3731; registre
  - Minutes. 1938, 28 juillet - 29 juillet, 28 juillet - 29 juillet 1938; MC/ET/XXXVII/3732; registre
  - Minutes. 1938, 1er août - 12 août, 1er août - 12 août 1938; MC/ET/XXXVII/3733; registre
  - Minutes. 1938, 16 août - 31 août, 16 août - 31 août 1938; MC/ET/XXXVII/3734; registre
  - Minutes. 1938, 1er septembre - 15 septembre, 1er septembre - 15 septembre 1938; MC/ET/XXXVII/3735; registre
  - Minutes. 1938, 15 septembre - 28 septembre, 15 septembre - 28 septembre 1938; MC/ET/XXXVII/3736; registre
  - Minutes. 1938, 29 septembre - 30 septembre, 29 septembre - 30 septembre 1938; MC/ET/XXXVII/3737; registre
  - Minutes. 1938, 3 octobre - 7 octobre, 3 octobre - 7 octobre 1938; MC/ET/XXXVII/3738; registre
  - Minutes. 1938, 10 octobre - 13 octobre, 10 octobre - 13 octobre 1938; MC/ET/XXXVII/3739; registre
  - Minutes. 1938, 14 octobre - 25 octobre, 14 octobre - 25 octobre 1938; MC/ET/XXXVII/3740; registre
  - Minutes. 1938, 26 octobre - 29 octobre, 26 octobre - 29 octobre 1938; MC/ET/XXXVII/3741; registre
  - Minutes. 1938, 2 novembre - 7 novembre, 2 novembre - 7 novembre 1938; MC/ET/XXXVII/3742; registre
  - Minutes. 1938, 8 novembre - 14 novembre, 8 novembre - 14 novembre 1938; MC/ET/XXXVII/3743; registre
  - Minutes. 1938, 15 novembre - 18 novembre, 15 novembre - 18 novembre 1938; MC/ET/XXXVII/3744; registre
  - Minutes. 1938, 21 novembre - 24 novembre, 21 novembre - 24 novembre 1938; MC/ET/XXXVII/3745; registre
  - Minutes. 1938, 25 novembre - 30 novembre, 25 novembre - 30 novembre 1938; MC/ET/XXXVII/3746; registre
  - Minutes. 1938, 1er décembre - 6 décembre, 1er décembre - 6 décembre 1938; MC/ET/XXXVII/3747; registre
  - Minutes. 1938, 7 décembre - 13 décembre, 7 décembre - 13 décembre 1938; MC/ET/XXXVII/3748; registre
  - Minutes. 1938, 14 décembre - 19 décembre, 14 décembre - 19 décembre 1938; MC/ET/XXXVII/3749; registre
  - Minutes. 1938, 20 décembre - 24 décembre, 20 décembre - 24 décembre 1938; MC/ET/XXXVII/3750; registre
  - Minutes. 1938, 27 décembre - 31 décembre, 27 décembre - 31 décembre 1938; MC/ET/XXXVII/3751; registre